臺灣嘉義地方法院刑事判決　　　　　　　　　　　　　　九十年度易字第五二九號
　　公　訴　人　臺灣嘉義地方法院檢察署檢察官
　　被　　　告　丁○○
右列被告因妨害自由案件，經檢察官提起公訴（九十年度偵字第二一四三號），本院
判決如左：
    主  文
丁○○無罪。
    理  由
一、公訴意旨略以：被告丁○○前因竊盜、搶奪及懲治盜匪條例案件，分別判處有期
    徒刑八月、一年十月、二年五月、三年六月，經更定其刑為五年六月確定，於八
    十六年六月十三日開始執行後，在八十九年五月二十六日假釋付保護管束，現仍
    在保護管束中，仍不知悔改，於民國九十年三月二十一日晚上九時五十五分許，
    在其嘉義縣中埔鄉三層村十鄰十三住處前，因乙○○、甲○○聽見謠傳丁○○揚
    言要對乙○○不利，而前往探詢是否確有其事，不意丁○○竟又以「過幾天要找
    兄弟來找你算帳」等加害他人生命、身體之事恐嚇乙○○，因認被告涉有刑法第
    三百零五條之恐嚇危害安全罪嫌。
二、公訴人認被告涉犯刑法第三百零五條之恐嚇危害安全罪嫌，係以告訴人乙○○之
    指訴、證人丙○○陳稱曾聽告訴人說被告有放風聲恐嚇告訴人及證人甲○○之證
    述，而認被告等否認有妨害自由之行為，係卸責之詞，資為論據。訊據被告丁○○則堅決否認其事，辯稱：「之前我開走丙○○的車子，他們（指丙○○及乙○○）告我竊盜，乙○○說如果我給他們十萬元，他們就改口說車子是借我的，九
    十年三月二十一日晚上他們又來我家找我要錢，我不給，他們就告我。我本來是
    乙○○身邊的小弟，哪敢恐嚇乙○○。」等語。
三、按犯罪事實應依證據認定之，無證據不得推定其犯罪事實。又不能證明被告犯罪
    者，應諭知無罪之判決，刑事訴訟法第一百五十四條、第三百零一條第一項分別
    定有明文。次按被害人所述被害情形如無瑕疵可指，而就其他方面調查又與事實
    相符，則其供述始足據為判決之基礎，最高法院三十二年上字第六五七號著有判
    例可參。又五十二年台上字第七五一號判例「刑法第三百零五條之恐嚇罪，所稱
    以加害生命、身體、自由、名譽、財產之事，恐嚇他人者，係指以使人生畏怖心
    為目的，而通知將加惡害之旨於被害人而言。」所認，均必須以被害人因行為人
    以將來之惡害通知而心生畏懼，行為人方有該當易言之，倘行為人以將來之惡害
    對被害人通知結果，被害人心理並未產生任何不安，是其安全顯未生危害，行為
    人即因其實施恐嚇行為而不生「致生危害於安全」之結果，而不成立本罪。
四、經查：
   （一）被告有於前述時地對告訴人為上開恐嚇言詞之通知乙節，業據告訴人於警
         訊、檢察官偵查及於本院審理中指訴綦詳，並經證人甲○○證稱：被告於
         八十九年十二月間竊走丙○○的車子，被告揚言要乙○○、丙○○在該竊
         盜案件中作偽證，否則將對乙○○不利，九十年三月二十一日晚上乙○○
         與伊等去找被告求證此事，被告就說要找人去打乙○○等語明確，被告辯
         稱其並未向告訴人為前開將來惡害之通知，顯非可採。
   （二）被告雖有向告訴人為上開將來惡害之通知，惟如前所述，仍必須以告訴人
         聽聞被告上開將來惡害之通知後心生畏懼，方認被告該當有刑法第三百零
         五條恐嚇罪之構成要件。復查，證人甲○○結證稱：之前有聽說被告要對
         乙○○不利，伊與乙○○、丙○○、吳孟珍四人就去問被告丁○○，他自
     己也承認說有，後來我們跟丁○○說一說以後，就走了等語；參以證人陳
         秋滿於本院審理中陳稱：被告原擔任告訴人所經營泡沫紅茶店之圍事小弟
         一情，此經被告自承在卷，告訴人亦不否認，則告訴人既為被告之「大哥
         」，且前已聽聞被告將對其不利之言詞，而仍前往被告家中詢問此事，告
         訴人顯未因被告所言而復心生畏懼，蓋衡諸常情，受恐嚇者畏懼惡害實現
         ，躲避恐嚇者尚且不及，告訴人既至被告住處求證，顯見被告之前揚言將
         對其不利之情事對其不生心理上之不安，豈有被告復對其恐嚇，其即突生
         畏懼之理？核諸前揭說明，告訴人既未因被告對其為將來惡害之通知，而
         因此心生畏懼，被告所為自無該當於刑法第三百零五條恐嚇罪之構成要件
         甚明。此外，復查無其他積極證據足資證明被告涉有公訴意旨所指之妨害
         自由犯行，揆諸上開說明，不能證明被告犯罪，爰為無罪判決之諭知，以
         昭平允。
據上論斷，應依刑事訴訟法第三百零一條第一項，判決如主文。
本案經檢察官游悅晨到庭執行職務
中    華    民    國      九十一      年      三      月    二十七      日
        臺灣嘉義地方法院刑事第二庭
                              審判長法  官  夏  金  郎
                                    法  官  劉  瓊  雯
                                    法  官  陳  俞  婷
右正本證明與原本無異。
如不服本判決，應於判決送達後十日內向本院提出上訴狀( 應附繕本 )。
中    華    民    國      九十一      年      三      月    二十七      日
                                    書記官  李  彩  娥
